臺灣士林地方法院刑事判決
111年度金簡上字第59號
上  訴  人  臺灣士林地方檢察署檢察官
被      告  李懿哲




上列上訴人因被告違反洗錢防制法等案件，不服本院刑事庭於中
華民國111年6月13日所為111年度審金簡字第107號第一審簡易判
決（原起訴案號：111年度偵緝字第714號、第715號、第716號、
第717號、第718號、第719號、第720號），提起上訴及移送併辦
（111年度偵字第15519號、第15942號、第15641號、第18005號
、111年度偵緝字第1288號、第1289號、第1290號、第1291號、
第1292號、第1293號），本院管轄之第二審合議庭判決如下：
    主  文
原判決撤銷。
李懿哲幫助犯洗錢防制法第十四條第一項之洗錢罪，處有期徒刑
陸月，併科罰金新臺幣捌萬元，罰金如易服勞役，以新臺幣壹仟
元折算壹日。
　　事  實
一、李懿哲明知金融機構帳戶為個人信用之表徵，申請開立金融
    帳戶並無任何特殊限制，任何人可自行至不同金融機構申請
    開立多數帳戶使用，並預見將自己持用之帳戶提供予他人使
    用，該帳戶可能因此供不法詐騙集團成員作為收受、提領或
    轉出詐欺犯罪所得使用，產生遮斷資金流動軌跡以逃避國家
    追訴、處罰之效果，竟基於幫助詐欺取財及幫助洗錢之不確
    定故意，於民國110年3月5日前某日，將其所申辦使用之中
    國信託商業銀行帳號000-000000000000號帳戶（下稱中信帳
    戶）、台新國際商業銀行帳號000-00000000000000號帳戶（
    下稱台新帳戶）之存摺、提款卡及密碼，在新北市樹林區某
    85度C咖啡店附近，交付予真實姓名、年籍均不詳之成年人
    作為詐欺取財及洗錢等犯罪之人頭帳戶使用。嗣該人所屬詐
    騙集團成員取得上開金融帳戶存提資料後，即意圖為自己不
    法所有，以如附表「詐騙經過」欄所示方式，對附表所示之
    被害人施以詐術，致各該被害人陷於錯誤，於附表「匯款時
    間、金額」欄所示時間，將款項分別匯入李懿哲之中信、台
    新帳戶內，旋遭提領一空，而以上開方式掩飾、隱匿該等犯
    罪所得款項之去向。嗣如附表所示被害人察覺有異。報警處理
    後，為警循線查獲上情（無證據證明李懿哲知悉詐欺正犯係
    3人以上共同犯詐欺取財罪）。
二、案經如附表所示之被害人分別訴由臺北市政府警察局內湖分
    局、基隆市警察局第三分局、桃園市政府警察局中壢分局、
    高雄市政府警察局前鎮分局、臺中市政府警察局第三分局、
    新北市政府警察局永和分局、臺南市政府警察局永康分局、
    臺中市政府警察局霧峰分局、高雄市政府警察局鳳山分局、
    桃園市政府警察局平鎮分局、新北市政府警察局海山分局、
    桃園市政府警察局八德分局報請臺灣士林地方檢察署檢察官
    偵查起訴及移送併辦。
    理  由
一、證據能力部分
㈠、本判決認定被告李懿哲犯罪所依據被告以外之人於審判外之
    言詞及書面陳述，雖屬傳聞證據。然檢察官、被告於言詞辯
    論終結前，對於該等證據之證據能力均無爭執；又本院審酌
    該等證據資料製作時之情況，尚無違法不當或證明力明顯過
    低之瑕疵，與待證事實復俱有關連性，認以之作為本案證據
    應屬適當，依刑事訴訟法第159條之5規定，具有證據能力。
㈡、其餘本案認定犯罪事實之所有證據資料（含書證、物證等）
    ，均與本案事實具有關聯性，並無事證足認有違背法定程序
    或經偽造、變造等情事，且經本院依法踐行調查程序，檢察
    官、被告對於證據能力均未爭執，故均具有證據能力。
二、事實認定部分
㈠、被告於110年3月5日前某日，將其所申辦使用之中信帳戶、台
    新帳戶之存摺、提款卡及密碼，在新北市樹林區某85度C咖
    啡店附近，交付予真實姓名、年籍均不詳之成年人；嗣真實
    身分不詳之成年人即以如附表「詐騙經過」欄所示方式，對
    附表所示被害人施以詐術，致各該被害人陷於錯誤，於附表
    「匯款時間、金額」欄所示時間，將各該編號所示金額之款
    項分別匯入被告前述2帳戶後，旋遭提領一空等情，業據被
    告於偵查、原審及本院審理時所是認（見臺灣士林地方檢察
    署111年度偵緝字第714號卷〔下稱偵緝卷〕第9頁至第10頁、
    本院111年度審金訴字第415號卷〔下稱審金訴卷〕第73頁至第
    75頁、本院111年度金簡上字第59號卷〔下稱本院卷〕第119頁
    ），並有如附表「證據」欄所示證據在卷可稽，堪以認定。
㈡、被告固以其提供中信、台新帳戶係為辦理貸款，否認有幫助
    詐欺、洗錢之犯意云云置辯。然查：
  1.按行為人對於構成犯罪之事實，預見其發生而其發生並不違
    背其本意者，以故意論，刑法第13條第2 項定有明文；又金
    融帳戶為個人之理財工具，一般民眾皆可自由申請開設金融
    帳戶，並無任何特殊之限制，亦得同時在不同金融機構申請
    多數存款帳戶使用，且衡諸一般常情，金融帳戶之存摺、提
    款卡事關個人財產權益之保障，其專有性甚高，除非本人或
    與本人親密關係者，難認有何理由可自由流通使用該帳戶，
    一般人均有妥為保管及防止他人任意使用之認識，縱特殊情
    況偶需交付他人使用，亦必深入瞭解用途及合理性，始予提
    供，且該等專有物品如落入不明人士手中，而未加以闡明正
    常用途，極易被利用為與財產有關之犯罪工具，此為吾人依
    一般生活認知所易於體察之常識；而有犯罪意圖者，非有正
    當理由，竟徵求他人提供帳戶，客觀上可預見其目的，係供
    為某筆資金之存入，後再行領出之用，且該筆資金之存入及
    提領過程係有意隱瞞其流程及行為人身分曝光之用意，一般
    人本於一般認知能力均易於瞭解。況利用他人帳戶從事詐欺
    犯行，早為傳播媒體廣為報導，政府機關及各金融機構亦不
    斷呼籲民眾應謹慎控管己有帳戶，且勿出賣或交付個人帳戶
    ，以免淪為詐騙者之幫助工具。依一般人之社會生活經驗，
    苟不以自己名義申請開戶，卻向不特定人蒐集帳戶供己使用
    ，其目的極可能欲利用該帳戶供作非法詐財，已屬一般智識
    經驗之人所能知悉或預見。
  2.由被告於偵查及本院審理時供稱：當時我在網路上要找融資
    ，要開公司，對方說要幫我把流水帳做好一點，所以我就把
    帳戶交給他們，我當時交存摺、提款卡、提款卡密碼及保證
    金新臺幣（下同）3萬元給對方，在我將這兩個帳戶交給對
    方前，這兩個帳戶內都沒有錢，都領出來了；我是因為要美
    化帳戶，要做假金流才可以借到錢等語（見偵緝卷第9頁至
    第10頁、本院卷第129頁至第130頁），及參之被告所提出與
    對方之即時通訊軟體LINE對話紀錄中（見審金訴卷第83頁至
    第85頁），被告向對方自陳無報稅所得，亦無帳戶之薪資轉
    帳紀錄，所得款項均是領取現金等語後，對方旋即表示要為
    被告做「流水記錄」等情，加以被告於交付前述帳戶前，中
    信帳戶內僅餘49元，台新帳戶更無餘額等節，亦有中國信託
    商業銀行股份有限公司110年4月27日中信銀字第1102248391
    05816號函檢附之中信帳戶交易明細表、台新國際商業銀行1
    10年427日台新作文字第11009674號函檢附之台新帳戶交易
    明細表各1份在卷可查（見臺灣士林地方檢察署110年度偵字
    第10622號卷第25頁至第39頁、110年度偵字第14379號卷第1
    95頁至第209頁），堪認被告明知以其自身狀況，難以自合
    法管道取得貸款，即在網路上尋得不明人士為期辦理貸款事
    宜，並將前述中信、台新帳戶交予該真實姓名、年籍均不詳
    之人為其製作虛假資金進出、美化帳戶資金，並貿然將足以
    存取帳戶內款項之存摺、提款卡及密碼交予他人，任由素未
    謀面亦毫不相識之第三人對其所有之銀行帳戶為支配使用，
    甚且於提供帳戶前，將帳戶內款項提領殆盡，以避免造成自
    身之金錢損失。而由被告於案發時為26歲之成年人，及其自
    陳高職肄業，從事殯葬業之年齡及學經歷（見本院卷第130
    頁），難謂非無相當智識及社會生活經驗，其對於交付帳戶
    存摺、提款卡及密碼予他人後，該帳戶可能成為詐欺集團犯
    罪工具乙節，自難諉為不知。且被告交付上開2個帳戶之提
    款卡及密碼予對方後，並無可有效控管此揭帳戶使用之方法
    ，一旦遭作為不法用途使用，亦無從防範。是以，縱被告所
    辯係因出於貸款之動機始提供自己之金融機構帳戶存提資料
    予對方乙節為真，然被告為圖獲取貸款，在無任何有效防範
    措施之情況下，率爾提供前述帳戶存摺、提款卡及密碼供對
    方使用，對於上開帳戶嗣後被作為不法目的使用，而供對方
    利用以之作為詐欺犯罪受款、提領之用，並進而使被害人財
    產損失之結果發生等情，自當有所預見，然因自己前開帳戶
    內所餘款項數額甚低，不致蒙受金錢損失，故對於所預見該
    等帳戶工具淪為他人犯罪使用之可能性，不以為意，該等僥
    倖心態所呈現之主觀惡意，自為有容任詐欺犯罪因其助力而
    發生之意思甚明；且被告能預見對方有意隱匿真實身分使用
    他人金融帳戶，極可能用於從事隱匿金流之洗錢等不法行為
    ，卻仍任由不詳身份之人使用該帳戶，亦可見被告對於幫助
    洗錢之犯行亦已有所預見而不違其本意。是被告主觀上有幫
    助詐欺取財、幫助洗錢之不確定故意，應可認定，被告前揭
    所辯，無非卸責之詞，無足採信。
㈢、從而，被告上開幫助詐欺、幫助洗錢之犯行，事證已臻明確
    ，堪予認定，應依法論科。
三、法律適用部分
㈠、按財產犯罪行為人利用人頭帳戶收取犯罪所得者，於被害人
    將款項匯入人頭帳戶之際，非但財產犯罪於焉完成，並因該
    款項進入形式上與犯罪行為人毫無關聯之人頭帳戶，以致於
    自資金移動軌跡觀之，難以查知係該犯罪之不法所得，即已
    形成金流斷點，發揮去化其與前置犯罪間聯結之作用，而此
    不啻為洗錢防制法，為實現其防阻不法利得誘發、滋養犯罪
    之規範目的，所處罰之洗錢行為。從而利用人頭帳戶獲取犯
    罪所得，於款項匯入人頭帳戶之際，非但完成侵害被害人個
    人財產法益之詐欺取財行為，同時並完成侵害上開國家社會
    法益之洗錢行為（最高法院109年度台上字第1676號判決意
    旨參照）。次按刑法上之幫助犯，係對於犯罪與正犯有共同
    之認識，以幫助之意思，對於正犯資以助力，而未參與犯罪
    行為者而言，如未參與實行構成要件之行為，且係出於幫助
    之意思，提供助力，即屬幫助犯，而非共同正犯（最高法院
    49年台上字第77號判例可資參照）。本案被告將前揭2金融
    帳戶之存摺、提款卡及密碼等資料容任真實姓名年籍不詳之
    人，使該人及其所屬成年詐欺集團成員得共同基於詐欺取財
    之犯意聯絡，向如附表所示被害人實施詐術，致其等陷於錯
    誤，匯款至被告提供之前揭2個帳戶，而為詐欺取財犯行，
    被告主觀上可預見其所提供之帳戶可能作為對方犯詐欺罪而
    收受、取得特定犯罪所得使用，並因此遮斷金流而逃避追緝
    ，是核被告所為，係犯刑法第30條第1項前段、第339條第1
    項之幫助詐欺取財罪（無證據證明被告主觀上對於加重詐欺
    要件有所認識），及刑法第30條第1項前段、洗錢防制法第1
    4條第1項之幫助洗錢罪。
㈡、被告以一行為同時提供上開中信帳戶及台新帳戶，幫助詐欺
    集團成員先後詐騙如附表所示之被害人共18名，並同時觸犯
    上開數罪名，應依刑法第55條想像競合犯之規定，從一重論
    以幫助洗錢罪。
㈢、被告以幫助之意思，參與構成要件以外之行為，為幫助犯，
    依刑法第30條第2項規定，按正犯之刑減輕之。又犯洗錢防
    制法第14條、第15條之罪，在偵查或審判中自白者，減輕其
    刑，同法第16條第2項定有明文。被告在原審表明承認檢察
    官起訴事實（見審金訴卷74頁），亦即對於包括其提供帳戶
    資料以切斷正犯詐得款項之金流軌跡乙節曾經自白，爰依洗
    錢防制法第16條第2項規定遞減其刑。
㈣、檢察官移送併辦之如附表編號9至18所示被害人遭詐騙將款項
    匯入被告前述帳戶部分，與檢察官起訴之如附表編號1至8所
    示部分，有想像競合犯之裁判上一罪關係，為起訴效力所及
    ，本院應併予審理。
四、撤銷改判之理由及科刑　　
㈠、原審經審理後，認被告犯行明確，予以論罪科刑，固非無見
    。惟原審判決後，臺灣士林地方檢察署檢察官以111年度偵
    字第15519號、第15942號、第15641號、第18005號、111年
    度偵緝字第1288號、第1289號、第1290號、第1291號、第12
    92號、第1293號併辦意旨書，將附表編號9至18所示犯罪事
    實及卷證資料移送併辦，因該等移送併辦之事實與原起訴事
    實具有想像競合之裁判上一罪關係，為起訴效力所及，且被
    告於本院審理時，已與附表編號3、5、7、8所示被害人成立
    和解，原審均未及審酌，故檢察官主張原審未審酌前開移送
    併辦之犯罪事實，量處之刑度過輕而提起上訴，為有理由，
    原判決既有前述可議之處，自屬無可維持，應由本院撤銷改
    判。
㈡、爰審酌被告前有因傷害罪經法院判處罪刑確定之紀錄，有臺
    灣高等法院被告前案紀錄表在卷可查（見本院卷第31頁至第
    54頁）。其預見將申辦使用之中信帳戶、台新帳戶交付他人
    使用，可能因此幫助他人遂行詐欺及洗錢犯行，竟為圖獲取
    貸款，在無任何有效防範措施之情況下，率爾提供前述帳戶
    存摺、提款卡及密碼供對方使用，致被害人受有損害，並使
    犯罪追查趨於複雜，已影響社會正常交易安全及秩序。另酌
    以被害人之人數及所受損失之數額，及被告雖於原審準備程
    序中坦認犯行，且於本院審理時與附表編號3、5、7、8所示
    被害人成立和解，有本院和解筆錄在卷可稽（見本院卷第13
    7頁至第138頁），然嗣後改口否認犯罪之犯後態度，及其於
    本院審理時自陳高職肄業，曾經從事殯葬業之智識程度及經
    歷（見本院卷第130頁），量處如主文第2項所示之刑，並諭
    知罰金易服勞役之折算標準。
五、不諭知沒收之理由
　　按犯第14條之罪，其所移轉、變更、掩飾、隱匿、收受、取
    得、持有、使用之財物或財產上利益，沒收之，洗錢防制法
    第18條第1項前段定有明文。而所稱財物或財產上利益，乃
    指特定犯罪之犯罪所得而言，至於洗錢者本身之犯罪所得，
    則應適用刑法規定沒收，此有洗錢防制法第18條第1項於105
    年12月28日修正時之修法理由可參。次按幫助犯僅對犯罪構
    成要件以外之行為為加功，且無共同犯罪之意思，自不適用
    責任共同之原則，對於正犯所有供犯罪所用或因犯罪所得之
    物，毋庸併為沒收之宣告（最高法院86年度台上字第6278號
    判決意旨參照）。查，被告固有將中信帳戶、台新帳戶之存
    摺、提款卡及密碼資料提供詐騙集團成員遂行詐欺取財及洗
    錢之犯行，惟被告非實際上提款之人，無掩飾隱匿詐欺贓款
    之犯行，非洗錢防制法第14條第1項之正犯，自無上開條文
    適用，其所有之存摺、提款卡及密碼既已交由詐欺集團成員
    使用，被告對上開2金融帳戶內之款項已無事實上之管領權
    ，復已遭詐騙集團成員提領一空，卷內資料亦無從認定被告
    有何實際獲取之犯罪所得，爰不予諭知沒收或追徵其犯罪所
    得。至前述存摺及提款卡，雖屬被告所有供犯罪所用之物，
    然既未扣案，是否仍屬被告所有及是否尚存在均有未明，且
    上開物品單獨存在不具刑法上之非難性，對其沒收或追徵，
    欠缺刑法上重要性，均無沒收或追徵之必要，爰依刑法第38
    條之2第2項規定，不予宣告沒收，併此敘明。 　　
據上論斷，應依刑事訴訟法第455條之1第1項、第3項、第369條
第1項前段、第364條、第299條第1項前段，判決如主文。
本案經檢察官林士淳提起公訴，檢察官王乙軒、鄭潔如、陳姿雯
移送併辦，檢察官江玟萱提起上訴，檢察官林聰良到庭執行職務
。 　　　　
中　　華　　民　　國　　111 　年　　10　　月　　26　　日
                  刑事第七庭  審判長法　官  李育仁
                                    法　官  吳佩真
                                    法　官  林靖淳
本件不得上訴。
以上正本證明與原本無異。
                                          書記官   周佳誼        
中　　華　　民　　國　　111 　年　　10　　月　　31　　日
【附表】
編號 被害人 詐騙經過 匯款時間、金額（新臺幣） 匯入帳戶 證據 備註 1 黃雅玲 110年2月初詐騙集團成員透過臉書及LINE設定告訴人黃雅玲為好友，進而自稱「李浩」，向告訴人黃雅玲邀約投資比特幣，告訴人黃雅玲因而受騙，並匯款至被告中信銀行帳戶。 110年3月5日12時38分許，匯款5萬元。 中信帳戶 ⒈黃雅玲110.3.10警詢（110偵12261卷第9-11頁） ⒉黃雅玲提供之匯款明細擷圖4張（110偵12261卷第41頁） ⒊黃雅玲提供之對話紀錄擷圖及相關資訊1份（110偵12261卷第13-39頁） ⒋中國信託商業銀行股份有限公司110年4月27日中信銀字第110224839105816號函檢附李懿哲帳號000000000000號帳戶個人資料及109年12月15日至110年3月15日交易明細表各1份（110偵10622卷第25-39頁） 起訴書附表編號1。    110年3月5日12時40分許，匯款5萬元。       110年3月5日12時45分許，匯款5萬元。       110年3月5日12時46分許，匯款5萬元。    2 賴薪雅 109年12月4日詐騙集團成員透過臉書設定告訴人賴薪雅為好友，進而自稱「賈云冰」，向告訴人賴薪雅邀約投資比特幣，告訴人賴薪雅因而受騙，並匯款至被告台新銀行帳戶。 110年3月10日15時54分許，匯款3萬5千元。 台新帳戶 ⒈賴薪雅110.4.24警詢 （110偵12411卷第9-10頁） ⒉賴薪雅110.4.29警詢（110偵12411卷第11頁） ⒊賴薪雅110.5.23警詢（110偵12411卷第13頁） ⒋賴薪雅提供之匯款明細擷圖1張（110偵12411卷第15頁） ⒌賴薪雅提供之對話紀錄擷圖1份（110偵12411卷第17-24頁） ⒍台新國際商業銀行110年6月2日台新作文字第11012850號函檢附李懿哲帳號00000000000000號帳戶自110年2月1日至110年3月24日之資金往來明細各1份（110偵12411卷第39-42頁） 起訴書附表編號2。 3 吳懿範 109年12月21日詐騙集團成員透過社群網站IG設定告訴人吳懿範為好友，進而自稱「正文」，向告訴人邀約投資，並提供不實網站Spring(https：//www.springinformation.com/)供告訴人操作 ，告訴人因而受騙，並匯款至被告中信銀行帳戶及台新銀行帳戶。 110年3月5日18時3分許，匯款10萬元。 中信帳戶 ⒈吳懿範110.3.21警詢（110偵14379卷第51-52頁） ⒉吳懿範提供之對話紀錄擷圖1份（110偵14379卷第113-126頁） ⒊中國信託商業銀行股份有限公司110年4月27日中信銀字第110224839105816號函檢附李懿哲帳號000000000000號帳戶個人資料及109年12月15日至110年3月15日交易明細表各1份（110偵10622卷第25-39頁） ⒋台新國際商業銀行110年4月27日台新作文字第11009674號函檢附之台新帳戶交易明細表各1份（110偵14379卷第195-209頁） 起訴書附表編號3。    110年3月8日12時17分許，匯款10萬元。 台新帳戶      110年3月8日13時10分許，匯款10萬元。    4 葉乃禎 110年2月14日某時詐騙集團成員在某交友軟體自稱「謝波」，向告訴人葉乃禎邀約加入高收益理財投資，並佯稱必須先匯入部分款項方得開始投資，告訴人葉乃禎因而受騙並依其指示匯款至被告台新銀行帳戶。  110年3月10日12時2分許，匯款36萬元。 台新帳戶 ⒈葉乃禎110.4.24警詢（110偵14846卷第7-9頁） ⒉葉乃禎提供之匯款單據1紙（110偵14846卷第37頁） ⒊葉乃禎提供之對話紀錄擷圖1份（110偵14846卷第39-55頁） ⒋台新國際商業銀行110年6月2日台新作文字第11012850號函檢附李懿哲帳號00000000000000號帳戶自110年2月1日至110年3月24日之資金往來明細各1份（110偵12411卷第39-42頁） 起訴書附表編號4。 5 王柔之 110年2月20日詐騙集團成員透過臉書設定告訴人王柔之為好友，進而自稱「劉星」，向告訴人王柔之邀約投資電子貨幣，並提供不實投資APP「electronic coin」供操作。告訴人王柔之因而受騙，而自行匯款至被告中信銀行帳戶及請其胞妹匯款至被告台新銀行帳戶。 110年3月5日17時51分許，匯款3萬元。 中信帳戶 ⒈王柔之110.3.18第一次警詢（110偵15444卷第45-49頁） ⒉王柔之110.3.18第二次警詢（110偵15444卷第51-56頁） ⒊王柔之之匯款單據1紙（110偵15444卷第107頁） ⒋王柔之提供之對話紀錄擷圖及儲值紀錄1份（110偵15444卷第101-109頁） ⒌中國信託商業銀行股份有限公司110年4月27日中信銀字第110224839105816號函檢附李懿哲帳號000000000000號帳戶個人資料及109年12月15日至110年3月15日交易明細表各1份（110偵10622卷第25-39頁） ⒍台新國際商業銀行110年4月27日台新作文字第11009674號函檢附之台新帳戶交易明細表各1份（110偵14379卷第195-209頁） 起訴書附表編號5。    110年3月5日17時56分許，匯款3萬元。       110年3月5日20時28分許，匯款10萬元。 台新帳戶      110年3月5日20時28分許，匯款1萬5千元。    6 黃伊鎂 110年2月8日詐騙集團成員透過LINE設定告訴人黃伊鎂為好友，進而以「99＋福利客服」，向告訴人邀約投資，並提供不實投資平台「coincheck」供告訴人操作 ，告訴人因而受騙，進而分別匯款至被告中信銀行帳戶、台新銀行帳戶。 110年3月5日13時5分許，匯款127萬元。 中信帳戶 ⒈黃伊鎂110.3.17警詢（110偵17989卷第9-11頁） ⒉黃伊鎂提供之匯款申請書2紙（110偵17989卷第65-67頁） ⒊中國信託商業銀行股份有限公司110年4月27日中信銀字第110224839105816號函檢附李懿哲帳號000000000000號帳戶個人資料及109年12月15日至110年3月15日交易明細表各1份（110偵10622卷第25-39頁） ⒋台新國際商業銀行110年4月27日台新作文字第11009674號函檢附之台新帳戶交易明細表各1份（110偵14379卷第195-209頁） 起訴書附表編號6。    110年3月9日12時1分許，匯款70萬元。 台新帳戶   7 許雅婷 109年11月12日詐騙集團成員透過社群網站IG（帳號：amazing_birds）設定告訴人許雅婷為好友，進而自稱「正文」，向告訴人邀約投資比特幣，並提供不實網站「decredpro_資產」供告訴人操作 ，告訴人因而受騙，進而匯款至被告中信銀行帳戶。 110年3月6日20時31分許，匯款5萬元。 中信帳戶 ⒈許雅婷110.3.15警詢（110偵10622卷第9-13頁） ⒉許雅婷提供之轉帳明細擷圖及單據4張（110偵10622卷第42頁） ⒊中國信託商業銀行股份有限公司110年4月27日中信銀字第110224839105816號函檢附李懿哲帳號000000000000號帳戶個人資料及109年12月15日至110年3月15日交易明細表各1份（110偵10622卷第25-39頁） 起訴書附表編號7。    110年3月6日20時47分許，匯款5萬元。       110年3月6日20時32分許，匯款2萬8888元。       110年3月6日20時47分許，匯款2萬8888元。    8 黃暄凱 110年2月22日詐騙集團成員透過社群網站IG設定告訴人黃暄凱為好友，向告訴人邀約投資，並提供不實APP「MetraTrader5」供告訴人下載操作 ，告訴人因而受騙，並匯款至被告中信銀行帳戶及台新銀行帳戶。 110年3月5日17時8分許，匯款15萬元。 中信帳戶 ⒈黃暄凱110.4.23警詢（110偵14379卷第133-136頁） ⒉黃暄凱提供之匯款明細擷圖2張（110偵14379卷第170-171頁） ⒊黃暄凱提供之詐騙集團成員資訊及對話紀錄擷圖1份（110偵14379卷第172-177頁） ⒋中國信託商業銀行股份有限公司110年4月27日中信銀字第110224839105816號函檢附李懿哲帳號000000000000號帳戶個人資料及109年12月15日至110年3月15日交易明細表各1份（110偵10622卷第25-39頁） ⒌台新國際商業銀行110年6月2日台新作文字第11012850號函檢附李懿哲帳號00000000000000號帳戶自110年2月1日至110年3月24日之資金往來明細各1份（110偵12411卷第39-42頁） 起訴書附表編號8。    110年3月10日16時47分許，匯款2萬3350元。 台新帳戶   9 陳瑩如 110年2月詐騙集團成員透過交友軟體加入告訴人陳瑩如為好友，進而向告訴人邀約投資，並提供不實投資平台「MetaTrader 5」供告訴人操作，告訴人因而受騙，進而分別匯款至被告w台新銀行帳戶。  110年3月9日15時23分許，匯款32萬元。 台新帳戶 ⒈陳瑩如110.11.5警詢（111偵11027卷第19-23頁） ⒉陳瑩如提供之匯款回條聯1紙（111偵11027卷第25頁） ⒊陳瑩如提供之對話紀錄擷圖、詐騙系統資訊、電子郵件資料各1份（111偵11027卷第27-87頁反面） ⒋台新國際商業銀行110年6月2日台新作文字第11012850號函檢附李懿哲帳號00000000000000號帳戶自110年2月1日至110年3月24日之資金往來明細各1份（110偵12411卷第39-42頁） 111偵15942併辦意旨書。 10 蔣涵曲 110年2月詐騙集團成員透過交友軟體加入告訴人蔣涵曲為好友，進而向告訴人邀約投資，並提供不實投資平台「Diem」供告訴人操作，告訴人因而受騙，進而分別匯款至被告中信銀行帳戶。  110年3月5日12時10分許，匯款20萬元。 中信帳戶 ⒈蔣涵曲110.9.26警詢（111偵15519卷第113-116頁） ⒉蔣涵曲110.10.21警詢（111偵15519卷第29-34頁） ⒊蔣涵曲10.10.22警詢（111偵15519卷第35-36頁） ⒋蔣涵曲之國泰世華銀行帳號000000000000號帳戶自110年2月1日至110年6月30日帳戶明細表1份（111偵15519卷第43-44頁） ⒌中國信託商業銀行股份有限公司110年4月27日中信銀字第110224839105816號函檢附李懿哲帳號000000000000號帳戶個人資料及109年12月15日至110年3月15日交易明細表各1份（110偵10622卷第25-39頁） 111偵15519併辦意旨書。 11 汪佩誼 110年2月詐騙集團成員透過臉書加入告訴人汪佩誼為好友，進而向告訴人邀約投資，並提供不實投資平台APP供告訴人操作，告訴人因而受騙，進而分別匯款至被告台新銀行帳戶。 110年3月10日下午3時26分許，匯款2萬5千元。 台新帳戶 ⒈汪佩誼111.5.17警詢（111偵18005卷第8-10頁） ⒉台新國際商業銀行110年4月27日台新作文字第11009674號函檢附之台新帳戶交易明細表各1份（110偵14379卷第195-209頁） 111偵18005併辦意旨書。 12 林菀柔 109年11月23日詐騙集團成員透過交友軟體加入告訴人林菀柔為好友，進而向告訴人邀約投資，並提供不實投資平台「Meta Trader5」供告訴人操作，告訴人因而受騙，進而分別匯款至被告中信銀行帳戶。 110年3月6日17時12分許，匯款6萬元。 中信帳戶 ⒈林菀柔110.4.22警詢（110偵13623卷第4-6頁反） ⒉林菀柔110.4.24警詢（110偵13623卷第7-8頁） ⒊林菀柔提供之匯款單1紙（110偵13623卷第14頁） ⒋林菀柔提供之轉帳明細擷圖1張（110偵13623卷第18頁） ⒌林菀柔提供之對話紀錄擷圖及詐騙集團成員網路資訊1份（110偵13623卷第18頁反、20頁） ⒍中國信託商業銀行股份有限公司110年4月27日中信銀字第110224839105816號函檢附李懿哲帳號000000000000號帳戶個人資料及109年12月15日至110年3月15日交易明細表各1份（110偵10622卷第25-39頁） 111偵緝1288、1289、1290、1291、1292、1293、111偵15641（下稱111偵緝1288等）併辦意旨書附表編號1。 13 羅佩佳 110年2月詐騙集團成員透過交友軟體加入告訴人羅佩佳為好友，進而向告訴人邀約投資，並提供不實投資平台「coinseaex」供告訴人操作，告訴人因而受騙，進而分別匯款至被告中信銀行帳戶。 110年3月7日20時15分許，匯款5萬元。  中信帳戶 ⒈羅佩佳110.6.10警詢（110偵20737卷第12-15頁） ⒉羅佩佳之國泰世華銀行存摺封面及內頁交易明細影本（110偵20737卷第18頁正反） ⒊羅佩佳之匯款紀錄擷圖1張（110偵20737卷第21頁反） ⒋羅佩佳提供之詐騙集團成員資訊、對話內容、詐騙網站資訊1份（110偵20737卷第28頁正反） ⒌中國信託商業銀行股份有限公司110年6月4日中信銀字第11022439144823號函檢附帳號000000000000號帳戶相關資料各1份（110偵20737卷第29-46頁反） 111偵緝1288等併辦意旨書附表編號2。 14 黃郁婷 110年2月20日詐騙集團成員透過交友軟體加入告訴人黃郁婷為好友，進而向告訴人邀約投資，並提供不實投資網站「Docin」供告訴人操作，告訴人因而受騙，進而分別匯款至被告中信銀行帳戶。 110年3月9日20時35分許，匯款2萬5千元。 台新銀行 ⒈黃郁婷110.4.2警詢（110偵22526卷第219-221頁） ⒉黃郁婷提供之對話紀錄擷圖1份（110偵22526卷第337-338、349-350頁） ⒊台新國際商業銀行110年4月27日台新作文字第11009674號函檢附之台新帳戶交易明細表各1份（110偵14379卷第195-209頁） 111偵緝1288等併辦意旨書附表編號3。 15 黃詠涵 110年3月3日詐騙集團成員透過網路向告訴人黃詠涵邀約投資，並提供不實投資軟體「XM」供告訴人操作，告訴人因而受騙，進而分別匯款至被告中信、台新銀行帳戶。 110年3月8日12時25分許，匯款5萬元。 （併辦意旨書附表誤載為0時許）  中信帳戶 ⒈黃詠涵110.3.26警詢（111偵811卷第11-12頁） ⒉黃詠涵提供之國泰世華銀行存簿明細影本1份（111偵811卷第47-49頁） ⒊黃詠涵提供之交易紀錄擷圖1份（111偵811卷第59、73、77頁） ⒋黃詠涵提供之對話紀錄擷圖及詐騙相關資料1份（111偵811卷第51-57、61-71、85頁） ⒌中國信託商業銀行股份有限公司110年4月27日中信銀字第110224839105816號函檢附李懿哲帳號000000000000號帳戶個人資料及109年12月15日至110年3月15日交易明細表各1份（110偵10622卷第25-39頁） ⒍台新國際商業銀行110年4月27日台新作文字第11009674號函檢附之台新帳戶交易明細表各1份（110偵14379卷第195-209頁） 111偵緝1288等併辦意旨書附表編號4。    110年3月8日14時25分許，匯款10萬元。 （併辦意旨書附表誤載為1萬元） 台新帳戶      110年3月9日13時29分許，匯款5萬元。       110年3月9日13時30分許，匯款5萬元。    16 林詩涵 110年3月5日詐騙集團成員透過抖音加入告訴人林詩涵為好友，進而向告訴人邀約投資，並提供不實投資網站供告訴人操作，告訴人因而受騙，進而分別匯款至被告台新銀行帳戶。 110年3月9日15時16分許，匯款1萬元。 台新帳戶（併辦意旨書附表誤載為中信帳戶） ⒈林詩涵110.3.22第一次警詢（111偵33卷第15-18頁） ⒉林詩涵110.3.22第二次警詢（111偵33卷第13-14頁） ⒊林詩涵110.3.23警詢（111偵33卷第19-21頁） ⒋林詩涵之銀行存簿明細影本、交易明細擷圖各1份（111偵33卷第95-96、101頁） ⒌林詩涵提供之對話紀錄擷圖及投資網站擷圖1份（111偵33卷第100-101頁） ⒍台新國際商業銀行110年4月27日台新作文字第11009674號函檢附之台新帳戶交易明細表各1份（110偵14379卷第195-209頁） 111偵緝1288等併辦意旨書附表編號5。 17 李秉蓁 110年3月告訴人李秉蓁，於不實投資平台「SLFX」操作，SLEX客服佯稱須在平台有操作紀錄證明金流可用才能提現，告訴人因而受騙，進而分別匯款至被告台新銀行帳戶。 110年3月5日13時4分許，匯款5萬元。 （併辦意旨書附表誤載為1萬元） 台新帳戶 ⒈李義陽110.3.26警詢（111偵4477卷第10-12頁反） ⒉李秉蓁提供之匯款紀錄擷圖2張（111偵4477卷第17頁） ⒊台新國際商業銀行110年4月27日台新作文字第11009674號函檢附之台新帳戶交易明細表各1份（110偵14379卷第195-209頁） 111偵緝1288等併辦意旨書附表編號6。    110年3月10日13時5分許，匯款5萬元。    18 吳珮瑜 110年3月2日詐騙集團成員透過交友軟體加入告訴人吳珮瑜為好友，進而向告訴人邀約投資，並提供不實投資網站供告訴人操作，告訴人因而受騙，進而分別匯款至被告台新銀行帳戶。  110年3月9日23時27分許，匯款5萬元。 台新帳戶 ⒈吳珮瑜110.5.10警詢（111偵8415卷第4-9頁） ⒉吳珮瑜提供之匯款明細擷圖2張（111偵8415卷第59-60頁） ⒊吳珮瑜提供之對話紀錄擷圖及詐騙網站相關資料1份（111偵8415卷第46-53頁） ⒋台新國際商業銀行110年4月27日台新作文字第11009674號函檢附之台新帳戶交易明細表各1份（110偵14379卷第195-209頁） 111偵緝1288等併辦意旨書附表編號7。    110年3月9日23時28分許，匯款1萬4千元。 （併辦意旨書附表誤載為1萬元）